【裁判字號】    91,勞小上,8
【裁判日期】    920128
【裁判案由】    給付薪資
【裁判全文】
臺灣高雄地方法院民事裁定    九十一年度勞小上字第八號
    上  訴  人  吳再倫
    被上訴人    甲○○
右當事人間給付薪資事件，上訴人對於中華民國九十一年九月三十日本院高雄簡易庭
九十一年度雄勞小字第二四號小額訴訟判決提起上訴，本院裁定如左：
    主      文
上訴駁回。
第二審訴訟費用新台幣肆佰貳拾元由上訴人負擔。
    理      由
一、按對於小額程序之第一審判決上訴，非以其違背法令為理由，不得為之，又上訴
    狀內應記載上訴理由，表明(一)原判決所違背之法令及具體內容。(二)依訴訟資料可
    認為原判決有違背法令之具體事實，民事訴訟法第四百三十六條之二十四第二項
    、同條之二十五，分別定有明文，而所謂判決有違背法令，乃指判決不適用法規
    或適用不當，亦為同法第四百六十八條所明定，且此亦為小額事件之上訴程序所
    準用（民事訴訟法第四百三十六條之三十二第二項參照），另以判決有不適用法
    規或適用不當為上訴理由時，其上訴狀或理由書應有具體之指摘，並揭示該法規
    之條項或內容，若係成文法以外之法則，應揭示該法則之旨趣，倘為司法院解釋
    或最高法院之判例，則應揭示該判解之字號或其內容，如依民事訴訟法第四百六
    十九條所列第一款至第五款事由提起上訴時（第六款未準用，參照同上民事訴訟
    法第四百三十六條之三十二第二項規定），其上訴狀或理由書應揭示合於該條款
    之事實，上訴理由狀如未依此項方法表明者，即難認為已對原判決之違背法令有
    具體之揭示，其上訴自難認為合法（最高法院七十一年台上字第三一四號判例要
    旨參照）。
二、本件上訴人上訴意旨略以伊自民國八十五年起即聘任被上訴人為代理教師而為享
    有勞健保之編制人員，而依幼教界習慣，教師聘期均係以每年八月一日起至翌年
    七月三十一日止為一期，中途非經雙方同意並覓妥代理人外不得離職，詎被上訴
    人因受人煽動而欲轉至他園任教，乃於九十一年一月中旬即無故提出書面辭呈，
    經伊口頭慰留，並於辭呈上批示「應於九十一年七月三十一日任滿方可離職」之
    語而予原件退回，然被上訴人於辭職未准後，自同年一月下旬即無心課務，外出
    早退喧鬧校園，挑撥是非並鼓動該班學生轉至新園就讀，且公然侵占其代收之學
    生費用達新台幣（下同）六千元以上，並拒不交出其經管之收錄音等教具，伊之
    損失計達二萬元以上，故在其未辦理移交歸還財物、借支前，伊依法無法核付其
    九十一年一月份之薪資，而此諸事由伊於原審審理中均已詳言說明，原審於此不
    查，即遽以伊未舉證證明就為伊應給付被上訴人一月份薪資、全勤獎金等計一萬
    七千四百元及其遲延利息之判決，其認事用法自有違誤，為此乃依法提起本件上
    訴，請求廢棄原判決，並駁回被上訴人在第一審之訴等語。
三、本件訴訟標的金額為十萬元以下，原審乃依小額訴訟程序予以審理，而上訴人對
    於該小額訴訟第一審判決不服提起上訴，核其上訴理由狀所載，無非仍執與原審
    審理中所為同一抗辯之被上訴人無故期前提出辭呈，因伊未予批准後其即遲到早
    退、鼓動學生轉至他校、侵占學費及保管之教具，致伊損失已逾其應領之一月份
    薪資云云，惟原審判決已於理由中明確說明上訴人就其答辯之事實業均經被上訴
    人所否認，且其亦未舉證以實其說致無可採，並敘明被上訴人所為之主張與事實
    相符之理由，因而認定上訴人仍應給付其所積欠未付之薪資，而上訴人於其所提
    之上訴理由中仍執同此事實存有爭執，惟其並未具體指出原審判決有何不適用法
    規或適用法規不當之情形，且亦未揭示該法規之條項或其內容及合於民事訴訟法
    第四百六十九條所列各款之事實，自難認其對該判決之如何違背法令已有具體之
    指摘，則揆諸前揭說明，自應認其上訴為不合法而應予以駁回。
四、末按，於小額訴訟之上訴程序，法院為訴訟費用之裁判時，應確定其費用額，民
    事訴訟法第四百三十六條之十九第一項、第四百三十六條第三十二第一項規定甚
    明。本件第二審裁判費用既認定應由上訴人負擔，故上訴人所支出之第二審裁判
    費用二百七十九元及第二審送達郵費一百四十一元合計四百二十元，自應由上訴
    人負擔。
五、據上論結，本件上訴為不合法，合依民事訴訟法第四百三十六條之三十二第二項
    、第四百三十六條之十九第一項、第九十五條、第七十八條，裁定如主文。
中      華      民      國    九十二    年      一      月    二十八    日
                              臺灣高雄地方法院民事第五庭
~B審判長法      官  黃蕙芳
~B      法      官  林玉心
~B      法      官  黃宏欽
右為正本係照原本作成。
不得上訴。
中      華      民      國    九十二    年      一      月    二十八    日
~B法院書記官  史華齡


司法院資訊處製作；財團法人民間司法改革基金會備份。
